【裁判字號】    91,上易,1525
【裁判日期】    920408
【裁判案由】    詐欺
【裁判全文】
臺灣高等法院臺中分院刑事判決                  九十一年度上易字第一五二五號
    上  訴  人  臺灣臺中地方法院檢察署檢察官
    被      告  甲○○
右上訴人因被告詐欺案件，不服臺灣臺中地方法院八十九年度易緝字第五六九號中華
民國九十一年六月七日第一審判決（起訴案號：臺灣臺中地方法院檢察署八十六年度
偵字第一二四六二號），提起上訴，本院判決如左：
    主      文
上訴駁回。
    理      由
一、公訴意旨略以：被告甲○○與另案被告丁○○（所涉詐欺部分，另案由本院退回
    併辦後，經檢察官移由最高法院併辦在案）共同基於意圖為自己不法所有之概括
    犯意，於民國八十五年三月間，在臺中市○○路○段一八九之九號乙○○住處，
    向乙○○佯稱：伊夫妻進口健康食品，可大量進口，在乙○○之診所內陳列販賣
    云云，乙○○不疑有他，乃於八十五年六月二十八日向被告甲○○、丁○○夫婦
    購買「艾靈美」五十打、「婦麗挺」十四打、「舒雪寧露」十八打，並交付現金
    共新臺幣（下同）一百三十四萬一千五百元；乙○○復於同年七月二日再訂購「
    舒雪寧露」七十打，並給付現金六十三萬三千九百元；又於同年八月二十二日再
    訂購「速力纖」十八打，給付現金二十一萬五千元。嗣至八十五年十一月間，被
    告甲○○夫婦均未依約進口上開健康食品，又拒返還乙○○已交付之貨款，乙○○始知受騙。因認被告甲○○涉犯刑法第三百三十九條第一項之詐欺取財罪嫌。
二、按犯罪事實應依證據認定之，無證據不得推定其犯罪事實；又不能證明被告犯罪
    者，應諭知無罪之判決，刑事訴訟法第一百五十四條、第三百零一條第一項分別
    定有明文。次按事實之認定，應憑證據，所謂證據，須適於為被告犯罪事實之證
    明者，始得採為斷罪資料，如未能發現相當證據，或證據不足以證明，自不能以
    推測或擬制之方法以為裁判基礎；又認定不利於被告之事實，須依積極證據，苟
    積極證據不足為不利於被告事實之認定時，即應為有利於被告之認定，更不必有
    何有利之證據，最高法院五十三年臺上字第二七五○號、三十年上字第八一六號
    、四十年臺上字第八六號分別著有判例可資參照。又認定犯罪事實應依證據，為
    刑事訴訟法所明定，故被告否認犯罪事實所持之辯解，縱屬不能成立，仍非有積
    極證據足以證明其犯罪行為，不能遽為有罪之認定，此最高法院三十年上字第一
    八三一號亦著有判例。又認定犯罪事實所憑之證據，無論其為直接或間接證據，
    在訴訟上之證明均須於通常一般之人均不致有所懷疑而得確信其為真實之程度，
    始得據為有罪之認定，倘其證明尚未達到此一程度而有合理之懷疑存在，以致無
    從形成對被告不利之確信時，依據罪疑利益歸於被告之法則，即應儘先為有利被
    告之判斷，不得徒憑主觀上之臆測遽行排除有利於被告之可能（最高法院七十六
    年臺上字第四九八六號判例參照）。再無論直接證據或間接證據，其為訴訟上之
    證明，須於通常一般之人均不致有所懷疑，而得確信為真實之程度者，始得據為
    有罪之認定。告訴人之指訴，既係以使被告受有罪之判決為目的，從而，不得以
    告訴人之指訴作為認定被告犯罪事實之主要證據，仍應調查其他必要之證據，以
    察與事實是否相符。被害人之陳述如無瑕疵，且就其他方面調查又與事實相符，
    固足採為科刑之基礎，倘其陳述尚有瑕疵，則在究明前，自難遽採為被告有罪之
    根據，最高法院亦著有六十一年臺上字第三○九九號判例可資參照。另按刑法第
    三百三十九條第一項詐欺取財罪之成立，以意圖為自己或第三人不法所有，以詐
    術使人將本人或第三人之物交付為要件。所謂以詐術使人交付，必須被詐欺人因
    其詐術而陷於錯誤，若其所用方法，不能認為詐術，亦不致使人陷於錯誤，即不
    構成該罪，此最高法院四十六年臺上字第二六○號亦著有判例。
三、本件公訴及上訴意旨，認被告甲○○涉犯刑法第三百三十九條第一項之詐欺取財
    罪嫌，係以：I被告犯罪事實，業據告訴人乙○○指訴甚詳，並有被告甲○○、
    丁○○簽發、交付告訴人作為擔保之退票支票五張及列有告訴人診所為銷售被告
    甲○○夫婦所販賣之健康食品處所之廣告紙二份在卷可憑等情。II被告與證人丁○○係夫妻關係，渠等向告訴人收取訂購健康食品之貨款後，為擔保交貨而交付
    五張支票，嗣後丁○○稱此五張支票乃係借款，雖告訴人尚有二張支票未提出，
    然此縱係告訴人與證人丁○○之借款，亦不能遽以推論告訴人於本案所提出之五
    張支票，亦均為借款。而證人丁○○稱該五張支票為借款，然對利息、借貸期限
    、借貸或利息憑證，均無法交代，顯有瑕疵。III又丁○○自承有拿健康食品寄賣
    ，然並未有送貨單可據，且被告及丁○○並於報紙刊登廣告將告訴人之宏誠診所
    列為加盟店，綜上所述，被告所辯並不實在等語，為其主要論罪依據及上訴理由
    。
四、訊據被告甲○○，堅決否認有何詐欺取財之犯行，辯稱：伊只知道告訴人與伊前
    夫（即丁○○）二人間有金錢借貸，伊根本沒有賣給告訴人物品過，伊只寄賣過
    舒雪寧露一打在他（指告訴人）診所處，至於詳細時間伊已不記得了，伊會寄賣
    實因伊有去他診所看病，我們有以纖姿媚公司名義登廣告，他看到後主動問伊，
    伊才拿一打給他寄賣，伊也沒有跟他拿錢，後來他沒有賣掉，就把貨品退貨，也
    是唯一一次的交易，簽發予告訴人支票的時間，伊和前夫仍在婚姻存續期間，財
    務之問題，都是伊前夫在負責，伊只知道伊前夫和告訴人間有金錢借貸的關係，
    伊也是聽伊前夫告訴伊的，其中二張伊的名義支票部分，伊的支票都是交由伊前
    夫開立，伊前夫開完後有告訴伊開給誰，均與伊無關，都是交由丁○○去處理等
    語。經查：
    (一)本件告訴人指稱於八十五年六月二十八日向被告甲○○、丁○○夫婦購買「艾
      靈美」五十打、「婦麗挺」十四打、「舒雪寧露」十八打，並交付現金一百三
      十四萬一千五百元；復於同年七月二日再訂購「舒雪寧露」七十打，給付現金
      六十三萬三千九百元；又於同年八月二十二日再訂購「速力纖」十八打，給付
      現金二十一萬五千元等情，固據其提出支票及退票理由單五份可證，然被告否
      認告訴人有向彼購買上揭產品，亦否認上揭支票係交付予告訴人貨款之擔保等
      語。茲據證人即另案被告丁○○於偵查中供稱：並沒有向乙○○兜售健康食品
      ，只是向乙○○調頭寸而已，是借貸關係等語，於原審審理時證稱：伊當時有
      拿健康食品給告訴人寄賣，但告訴人告的金額均是伊向告訴人借錢，均是伊自
      己出面借的，甲○○沒有出面接洽過借錢的事，甲○○只有寄賣健康食品的事
      是由她出面接洽的等語，又據證人丁○○於本院審理其所涉偽造文書等一案時
      供稱：告訴人乙○○所持有以華方國際企業有限公司、派克迪歐國際企業有限
      公司（以下分別簡稱華方公司、派克迪歐公司，負責人均為甲○○）、纖姿媚
      國際企業有限公司（負責人為丁○○）為發票人之支票共五紙，乃是其向告訴
      人乙○○分三次借款時所簽發，或是因為其之前簽發支票到期未兌現，向告訴
      人乙○○換票之後，所再簽發之部分支票；惟其簽發予告訴人乙○○之支票實
      尚另有二紙，並且皆於八十五年十一月二十八日退票，二者付款銀行皆為花旗
      商業銀行臺中分行，其一支票號碼為0000000號，票面金額為十五萬七
      千八百元，發票人為丁○○；另一支票號碼為0000000號，票面金額為
      十八萬六千五百元，發票人為甲○○，而此二紙支票則未據告訴人乙○○所提
      出等語，經本院函詢花旗商業銀行臺中分行，確有此二紙支票，並於八十五年
      十一月二十八日皆因存款不足而退票，此有該行九十年四月十二日（九十）消
      管字第○七○一號函附之支票退票資料二份可稽；而告訴人乙○○於臺中市第
      九信用合作社之帳戶中，於八十五年十一月二十八日，亦確有告訴人乙○○託
      收上開金額之二紙支票退票的紀錄，此亦有臺中市第九信用合作社九十年五月
      三日中市九信總字第三四五號函附之告訴人乙○○交易明細可考等情，業據本
      院於審理丁○○涉犯上揭偽造文書一案中認定在案，經本院調閱上開案卷查明
      屬實，且有本院八十九年度上訴字第一二號刑事判決書在卷足憑，衡情而論，
      足認證人丁○○所證稱其與被告甲○○簽發予告訴人乙○○之支票中，告訴人
      乙○○尚有此二紙支票未提出乙節，尚可採信。再者，告訴人乙○○於檢察官
      訊問時陳稱：伊借錢予他（指丁○○）都未收利息，伊都是拿現金予他，他則
      開票還伊，以前幫忙他的錢，都是幾萬元到十幾萬元，而大筆金錢都是買健康
      食品的等語（見八十六年度偵字第一二四六二號偵查卷第四八頁反面、第四九
      頁），是故依上揭證人丁○○所稱告訴人乙○○所未提出之上開二紙支票，實
      亦有可能係告訴人乙○○另與證人丁○○有借貸關係而由證人丁○○及被告甲○○所簽發的，與告訴人乙○○所指述之被告以銷售健康食品為名而向彼誆取
      現金之情節無涉。況告訴人乙○○於原審調查時復又指訴稱：「（問：甲○○
      及丁○○是否跟你借過錢？）借的都是小金額，都有還」，「（問：何時開始
      跟你借錢？）是在八十五年六月二十八日開始推銷產品前借的」，「（問：差
      不多是借多少錢？）一、二萬元或幾千元」等語（見原審八十九年度易緝字第
      五六九號卷第二九、三十頁）。是故，依告訴人此一陳述，則又與上開二紙票
      面金額皆為十餘萬元，且遭退票各節相互矛盾，可謂甚明。再告訴人乙○○於
      另案被告丁○○所涉上揭案件中固經承辦法官提示上揭原審筆錄後陳稱：當時
      我是說有借，都是小錢，沒有說有還，到底有無還錢，記不清楚等語（見丁○○所涉本院八十九年度上訴字第十二號卷九十年五月十七日訊問筆錄），則告
      訴人對於彼與丁○○間之借款詳情如何之所指即確有前後所述不一之情形，雖
      告訴人乙○○本身固可能因記憶淡忘，致無法清楚陳述彼與證人丁○○、被告
      甲○○間之債權債務關係，然告訴人乙○○之指訴既然尚有瑕疵可指，實不能
      遽此即認定被告所簽發上揭款項確非借款，而係為擔保貨款而交付而遽認彼有
      詐欺之犯行。
    (二)次查證人丁○○迭自偵查、原審暨本院審理時均證述確與告訴人間存有借貸關
      係，且所借金額分別為一百萬元、一百七十四萬三千元、二十一萬五千元，又
      本案之五張支票，均因上揭借款所簽發，對此，被告於原審審理時有提出證人
      丁○○所製作之其向乙○○用支票調借現金週轉之流程表（參見原審卷第七三
      頁至七五頁），其內詳列與告訴人間借貸金錢之經過、換票情形、利息計算、
      票據兌現與否等情形，復於本院訊問時證述彼與告訴人乙○○間之借貸經過、
      利息如何計算、有簽發支票給付利息、借貸金額暨交付予告訴人之支票等情，
      均經該證人述明在卷，而經大眾商業銀行臺中分行函覆臺灣臺中地方法院檢察
      署結果，其中證人丁○○證述給付上揭一百萬元利息（一百萬元延一個月利息
      八月十五日至九月十五日）之票面金額二萬五千元之票據（票號ＡＤ0000
      000），確有經交換兌付之情形，而另一張二萬五千元之票據（票號ＡＤ0
      000000，一百萬元九月十五日至十月十五日之利息），已於八十五年十
      一月二十八日以存款不足為理由退票，有該行八十六年十月三日八六眾中發字
      第一一三號函暨支票影本三紙附卷可參（見原審八十六年度易字第五五二三號
      卷第九至十二頁）；而經本院向中華商業銀行查詢證人丁○○所指上揭借款一
      百萬元暨上揭一百七十四萬三千元借款扣除所償還後餘一百三十八萬元借款之
      利息即票面金額六萬元之票據（票號ＡＡ0000000）、一百萬元借款利
      息（十一月十五日至十二月十五日）之票面金額二萬五千元之票據（票號ＡＡ
      0000000）及一百七十四萬三千元扣除所償還後餘一百三十八萬元借款
      之利息即票面金額三萬四千五百元之票據（票號ＡＡ0000000），經中
      華商業銀行營業部以（九十一）中銀營字第三九五號函復在卷，且有該支票影
      本三紙在卷可按（見本院卷第七二至七五頁）；再證人丁○○所指其有償還告
      訴人一百七十四萬四千三百元部分款項，其中十九萬六千元、十六萬七千三百
      元之票據（美國運通銀行臺北分行票號0000000、0000000）業
      經兌領，經本院向美國運通銀行臺北分行查明屬實，有該分行美運發（91）營
      運字第○二三二八號函一紙暨支票正反面影本各二紙在卷可按（見本院卷第六
      六至七○頁），至證人丁○○所指其最先於八十五年五月十五日向告訴人借款
      一百萬元所簽發之支票（票號ＨＴ－0000000、發票日八十五年八月十
      五日），並無兌現亦無退票資料一節，亦經丁○○所涉本院上揭偽造文書一案
      查明屬實，有中興商業銀行臺中分行九十年四月三日（90）興中存字第○八七
      號函一紙附於該案卷可按，足見該證人所證與告訴人間確有金錢借貸一節應非
      虛妄，至該證人所述其中一張中興商業銀行臺中分行六萬元之票據，雖經本院
      函查未得，至其所指支付利息部分亦經告訴代理人質疑，然該證人就此已為說
  明，尚無從僅以此點即可推認該證人所證借貸情節全然不實，故由上揭告訴人
      與證人丁○○間確有多張支票往來情形可知，該證人所證其與告訴人間確有借
      貸關係，告訴人所執系爭票據確因借貸關係而簽發一節應屬真正。
    (三)再查告訴人所提出之支票中，其中固有由被告及華方公司、派克迪歐公司為發
      票人之支票，且華方公司、派克迪歐公司之負責人均為甲○○（見同上偵查卷
      第十一至十四頁之公司變登記事項卡），然證人丁○○業於原審調查時證稱：
      「我當時有拿健康食品給他（指告訴人）寄賣，但告訴人告的金額均是我跟他
      借錢，均是我自己出面借的，甲○○他沒有出面接洽借錢的事，甲○○只有寄
      賣健康食品的事是由她出面接洽的。」、「我是因為週轉不靈才無法還錢，因
      為寄賣健康食品他們要賣出才付給我貨款，且開的支票期限都很晚，有時又跳
      票，所以我才週轉不靈無法還錢給告訴人。」等語（見原審八十九年度易緝字
      第五六九號卷第五九頁），另證稱：「本件係債務糾紛，告訴人均有收到利息
      ，其餘依我的陳述狀所載，借錢之人均是我，與被告無關，有時候是我拿被告
      的票去向告訴人借錢。我以前與告訴人是好朋友，我沒有要詐欺告訴人的意思
      。」等語（見同上原審卷第一五三頁），然告訴人於原審調查時陳稱：八十五
      年二、三月間即向被告與丁○○訂購上揭貨品，事後於同年七月二日、八月二
      十二日復續訂購，均已交付現金予被告及丁○○；被告有開支票作擔保，賣健
      康食品時，他每次都有來，我給他現金，他開票作擔保，他說貨會晚點到，到
      時我再還他票云云（見原審八十六年度易字第五五二三號卷第一六反面；原審
      八十九年度易緝字第五六九號卷第二九頁），依證人丁○○所言，其所推銷之
      貨品，均係事先供貨，事後才收取貨款，則若告訴人所稱被告與丁○○係以佯
      稱推銷貨品之方式，向其詐騙金錢，何以告訴人在第一次訂購貨品時，在未取
      得貨品前即已先交付現款？此顯與一般交易習慣不同，是告訴人所指稱之被告
      詐欺方式即令人質疑；又如告訴人所稱在第一次向被告及丁○○訂購貨品時即
      已交付現金多達一百三十四萬一千五百元，然均未取得所訂購貨品等情，則被
      告苟真有多達一百三十餘萬元之貨物迄未交付之情形下，告訴人何以會再於同
      年七月及八月間，又向被告及丁○○續訂貨品，且於貨物均未交付之情況下，
      再先行給付被告暨丁○○多達六十三萬三千九百元及二十一萬五千元之現金？
      此均與一般買賣貨物交易之常情不符，足認告訴人指訴受被告詐欺之情節顯有
      不實，是證人丁○○證稱告訴人所持有之上揭被告及華方公司為發票人之支票
      均係由證人丁○○所交付，以供借款擔保之用等語，應足採信。自難僅憑被告
      為上揭支票之發票人，即認定告訴人確有向被告購買貨物，而以上揭支票作為
      給付貨款之擔保，為詐欺之犯行。
    (四)再者，告訴人以持有被告所販賣之健康食品廣告紙二份，而認定被告有詐欺之
      犯行云云，然告訴人於原審調查時曾自陳與被告及丁○○原係好朋友等語，而
      證人丁○○於原審調查時亦稱：「（問：告訴人健康食品的目錄從何而來？）
      是告訴人向我要拿去參考用的，我與被告均沒有向告訴人推銷健康食品。」等
      語（見原審八十九年度易緝字第五六九號卷第一五四頁），參以被告亦不否認
      曾從事販賣健康食品之工作等語，則證人丁○○所稱告訴人所持有之健康食品
      廣告目錄，係其交予告訴人供作參考之用等語，尚與常理無違，無從以該廣告
      目錄即遽認告訴人指訴其確有向被告與丁○○訂貨而遭詐騙一節屬實。且衡諸
      一般常情，一般訂購貨物，應會事先看過產品才決定是否訂購，尤以依告訴人
      指訴所訂購之產品多達百萬元以上，且在未取得貨品前已先給付現金，除非販
      賣過該貨物或對該貨物有十足之信心始有可能為之，然據告訴人於偵查中陳稱
      ：「（問：訂購健康食品有拿到？）一瓶都沒有。（問：為何就先給鄭二人那
      們多錢？）他們是我診所顧客，說用現金價，較便宜，他們常來看病，我疏於
      防患。（問：有契約書？）沒有，但他們拿我現金有開票給我，言明貨到再還
      票，交錢、交票都是在我診所內。（問：丁○○二人有無說何時交貨？）他們
      說「艾靈美」、「婦麗挺」、「舒雪寧露」三種，是八十五年九月底前交貨，
      而「速力纖」預訂在八十五年十一月二十二日之前交貨。（問：被告二人有無
      給你看他們訂貨之資料予你看？）沒有，只說他有訂貨。（問：貨沒拿到，你
      是何時軋票？）過了十一月，我還等不到貨，到了十一月二十二日我就將票軋
      入了，但都退票，：：：。（問：有看過樣品？）沒有，只看過目錄而已」等
      語（見同上偵查卷第三四頁反面、第三五頁），則依告訴人上揭所述，告訴人
      竟僅因與被告、丁○○間係診所顧客之關係，在未看過樣品，僅看過目錄之情
      形下，即向被告、丁○○訂購多達二百餘萬元之產品，且在未取得任何訂貨之
      情形下，竟陸續三次支付被告、丁○○貨款，誠屬甚難想像。告訴人雖以其有
      與被告、丁○○訂貨，然為被告及丁○○所堅決否認，復未提出訂貨單或訂貨
      契約為證，至所提出之以被告或丁○○為公司負責人名義所簽發之支票，僅能
      證明彼等間或有票據上之債權債務關係，難以該票據推認被告與丁○○有詐騙
      告訴人給付貨款之事實；又告訴人所提出之廣告目錄亦無從證明告訴人所指其
      有向被告、丁○○訂貨之事實；再告訴人另提出之報紙廣告上固有以富勳國際
      企業有限公司（負責人為丁○○）名義刊登告訴人診所名稱為其特約店，然對
      此被告辯稱：因告訴人乙○○知道我們有在做生意，他們也向伊提起，我們是
      礙於向告訴人借那麼多錢，告訴人有此要求我們就幫忙刊登廣告而已，另外也
      有送半打舒雪寧露半打寄賣而已，後來告訴人說不要再賣，我們也有去拿回來
      等語（見本院九十二年三月二十五日審判筆錄），且辯稱寄賣之送貨單及退貨
      單，因告訴人退貨所以將該單據銷燬，已無提出等語（見本院卷第四二頁），
  則依被告上揭所辯，因有拿上揭產品予告訴人寄賣，故依告訴人要求，在報紙
      上刊登廣告時列告訴人診所為特約店及該寄賣產品因退貨後，已將該出貨單及
      退貨單銷燬等情亦尚屬合理，無從以此廣告單上列有告訴人診所名稱暨被告無
      法提出該寄賣單據，即可推認告訴人指訴被告與丁○○確有向彼詐騙多達二百
      十九萬零四百元之貨款一節為真。
    (五)又查告訴人固指稱被告與丁○○共同對其施用詐術，使其陷於錯誤，而陸續交
      付現金一百三十四萬一千五百元、六十三萬三千九百元、二十一萬五千元共計
      二百十九萬零四百元，然證人丁○○證稱上揭款項均係借款，且係其與告訴人
      間之借貸關係，錢是其借的，與被告無關等語，被告也否認有收到告訴人的錢
      ，並否認該借貸關係與彼有關等情，互核彼二人所供情節相符，而告訴人於偵
      查中先指稱：伊是給他現金，有時丁○○一人來，有時甲○○來，有時二人一
      起來，詳細情形不記得了，共來三次現金，順序、日期不記得了等語（見同上
      偵查卷第三八頁反面），嗣於原審時指稱：「（問：對被告說沒有賣健康食品
      給你，有何意見？）他有開支票作擔保。賣健康食品時，他每次都有來，我給
    他現金，他開票作擔保，他說貨會晚點到，到時我再還他票。」、「問：當初
      是借款還是推銷產品之貨款？）甲○○開的三張票，是甲○○跟丁○○一起到
      我店內推銷健康食品，丁○○開的二張，是他跟我推銷健康食品，與甲○○無
      關。：：：（問：你為何會跟他買健康食品？）他們是我的病人，因全家去我
      那裡看病，跟我推銷健康食品，我有一百萬元是交給甲○○，另外十六萬八千
      五百元及二十一萬五千元，是他們二人一起來拿的」等語（見原審八十九年度
      易緝字第五六九號卷第二九頁、第六五頁），再於本院審理丁○○上揭所涉偽
      造文書一案中指稱：甲○○六月二十八日與丁○○一起來拿現金一百萬元、十
      六萬八千五百元，丁○○也是同一天拿十七萬三千元等語（見丁○○所涉本院
      上揭偽造文書案卷九十年五月十七日訊問筆錄），參酌告訴人上揭指訴可知，
      其對於被告是否每次賣健康食品時均有到場，現金究竟交付予何人等情前後指
      訴模糊不一，且並未提出確實之證據以證明曾將上開金錢交付予被告甲○○本
      人購貨所用，尚難僅以告訴人之片面指訴，遽認有該項事實，且亦無何積極證
      據可資認定被告確有參與告訴人與證人丁○○間金錢借貸事宜。則雖被告有提
      供其為公司負責人名義之票據予證人丁○○簽發，持向告訴人借貸金錢，然以
      斯時彼二人為夫妻，分據被告與證人丁○○述明在卷，足見彼二人關係甚為密
      切，而在當時財務互通之情形下，被告將其票據概括授權予證人丁○○簽發使
      用亦與一般常情相符，難認被告將該票據交予證人丁○○使用，即有何不法所
      有之意圖，而證人丁○○係持上揭票據向告訴人借款，已如前述，難認對告訴
      人施用何詐術，更難認被告有何不法施用詐術詐騙告訴人之行為。至證人丁○○固有積欠告訴人款項迄未償還，惟此乃雙方間之民事糾紛，應循民事途徑解
      決，無從以此遽認被告有施用詐術詐騙告訴人情事。
    (六)綜上所述，難認被告確有何詐騙告訴人之詐欺犯行，自難僅憑告訴人之片面指
      訴，而遽入被告於罪。至被告所簽發之支票雖有未如期兌現之情形，然此應屬
      民事案件之債務不履行而已，自不能以臆測之方法遽認被告有告訴人所指之犯
      行。本件公訴人所憑之證據，無論直接或間接證據，均尚未達於一般之人均可
      得確信，而無合理之懷疑存在之程度，本院亦查無其他確切證據，足以證明被
      告確應負本件罪責，被告之犯行尚屬不能證明。原審以不能證明被告犯罪，而
      依刑事訴訟法第三百零一條第一項規定，諭知無罪之判決，經核認事用法，並
      無不合，檢察官上訴意旨認應對被告予以論罪科刑，而指摘原判決不當，經查
      為無理由，應予駁回。
據上論斷，應依刑事訴訟法第三百六十八條，判決如主文。
本案經檢察官丙○○到庭執行職務。
中      華      民      國      九十二  年      四      月      八      日
                                臺灣高等法院臺中分院刑事第六庭
                                      審判長法  官  李  文  雄
                                            法  官  邱  顯  祥
                                            法  官  陳  秀  
右正本證明與原本無異。
不得上訴。
                                            書記官  黃  禎  祥
中      華      民      國      九十二  年      四      月      九      日
                                                                        Ａ


司法院資訊處製作；財團法人民間司法改革基金會備份。
